臺灣雲林地方法院刑事判決
109年度訴字第908號
公  訴  人  臺灣雲林地方檢察署檢察官
被      告  陳泰豪



上列被告因詐欺等案件，經檢察官提起公訴（108年度偵字第451
3號、第5691號、第6351號、109年度偵字第656號、第1793號、
第5618號、第6859號），被告於準備程序中對被訴事實為有罪之
陳述，經本院合議庭裁定由受命法官獨任進行簡式審判程序，判
決如下：
    主  文
陳泰豪幫助犯三人以上共同詐欺取財罪，共貳罪，各處有期徒刑
柒月；又犯三人以上共同詐欺取財罪，處有期徒刑壹年壹月。應
執行有期徒刑壹年陸月。
扣案之犯罪所得新臺幣貳仟元、OPPO廠牌行動電話壹支（含門號
○○○○○○○○○○號SIM卡壹張）沒收。
    事  實
一、陳泰豪依其智識程度及日常生活經驗，知悉便利商店提供包
    裹寄送領取服務，而利於一般大眾使用，茍非所欲運送之資
    料涉及不法，寄收之一方有意隱瞞身分及相關識別資料以規
    避稽查，實無必要刻意給付報酬委請他人收送之必要，故此
    等工作有違常情，常與財產犯罪有密切關聯，可能係為掩飾
    、隱匿他人實施詐欺取財之犯罪所得，避免偵查犯罪人員循
    線查緝，因而已預見代領轉送之包裹內物品，恐係詐騙集團
    所取得之人頭帳戶資料，欲用以作為收受及提領詐欺取財犯
    罪所得使用，詐騙集團成員提領後即產生遮斷資金流動軌跡
    以逃避國家追訴、處罰之效果，若協助代領轉送包裹有幫助
    從事詐欺取財犯罪及幫助掩飾、隱匿詐欺犯罪所得去向之高
    度可能；陳泰豪基於縱認所收取內裝有人頭帳戶存摺、金融
    卡等物之包裹並交付游弈學（本院業已另行判決）之行為，
    可能係幫助詐欺集團遂行加重詐欺取財及洗錢犯行，亦不違
    背其本意之情況下，仍基於幫助三人以上詐欺取財及洗錢之
    不確定故意，以OPPO廠牌行動電話搭配門號0000000000號，
    依游弈學以通訊軟體指示於如附表一編號1至3所示之「領取
    時間」，至如附表一編號1至3所示之「門市名稱」、「門市
    地點」領取包裏，並前往將包裹轉交與游弈學，嗣該詐欺集
    團不詳成員復以如附表二編號1至6所示之「詐騙方式」，詐
    騙如附表二編號1至6所示之「告訴人、被害人」，致如附表
    二編號1至6所示之「告訴人、被害人」均陷於錯誤，因而依
    指示於如附表二編號1至6所示之「匯款時間」，將如附表二
    編號1至6所示「匯款金額」之款項匯入附表二編號1至6所示
    「人頭帳戶」內，再由游弈學以包裹內之存摺及金融卡將依
    附表二編號1至6所示「提領時間」、「提領地點」、「提領
    金額」將遭詐騙之款項提領殆盡，陳泰豪以此方式幫助游弈
    學及所屬詐騙集團使用附表一編號1至3所示帳戶作為詐欺取
    財之工具並掩飾不法所得去向之用。陳泰豪於領取附表一編
    號3之包裹後，竟提升其犯意為參與3人以上詐欺取財集團，
    而與游弈學、姓名年籍不詳之「豪」等成年詐欺集團成員意
    圖為自己不法之所有，基於3人以上共同詐欺取財、掩飾、
    隱匿特定犯罪所得之去向、所在之犯意聯絡，依照游弈學之
    指示，於如附表二編號2-2所示之「提領時間」、「提領地
    點」，持包裹內附表二編號2-2所示人頭帳戶金融卡提領附
    表二編號2-2所示之「提領金額」，將所提領之款項匯入「
    豪」所指定之不明帳戶，以此等迂迴層轉之方式，掩飾詐欺
    犯罪所得之去向。陳泰豪因此共計獲有新臺幣（下同）2,00
    0元報酬（第一、二次各500元，第三次報酬為1,000元）。
    嗣陳泰豪於108年7月9日為警執行拘提到案，當場扣得2,000
    元、OPPO廠牌行動電話1支（含門號0000000000號SIM卡1張
    ）。
二、案經陳智豪、徐陳鈺如訴由彰化縣警察局員林分局報告臺灣
    彰化地方檢察署呈請臺灣高等檢察署檢察長核轉臺灣雲林地
    方檢察署檢察官、臺灣嘉義地方檢察署呈請臺灣高等檢察署
    檢察長核轉臺灣雲林地方檢察署檢察官，並經高婉柔、葉馨
    文告訴，雲林縣警察局西螺分局、斗六分局、斗南分局報告
    臺灣雲林地方檢察署檢察官偵查起訴。
    理  由
壹、程序方面：
一、起訴範圍之確認：
    檢察官起訴書記載被告陳泰豪涉犯之犯罪事實為「基於縱使
    幫助詐欺集團取得人頭帳戶仍不違背其本意之幫助犯意，為
    共同被告游弈學至超商領取如附表一之包裹」，另依卷內資
    料，被告領取附表一編號3之包裹後，持包裹內郵局帳號000
    00000000000號金融卡，於108年7月2日下午3時23分許在雲
    林縣○○市○○路00號斗六鎮北郵局，提領如附表二編號2-2告
    訴人葉馨文匯入之1萬5,000元一情，為被告於警詢、本院審
    理坦承不諱（警9201號卷第4、5頁，本院卷三第82頁），起
    訴意旨雖漏未論及如附表二編號2-2被告領款的部分，惟被
    告領取包裹後，持包裹內金融卡提領一筆款項，屬接續之一
    行為，經檢察官當庭主張事實擴張以及被告提款行為涉參與
    犯罪組織等語（本院卷三第82頁），與檢察官起訴事實具有
    裁判上一罪關係，故本院自得併與審究。
二、被告本案所犯並非死刑、無期徒刑、最輕本刑為3年以上有
    期徒刑之罪或高等法院管轄第一審案件，其於準備程序進行
    中，先就被訴事實為有罪之陳述（本院卷二第9至12頁），
    經告知其簡式審判程序之旨，並聽取公訴人及被告之意見後
    ，本院業已依刑事訴訟法第273條之1第1項之規定，裁定由
    受命法官獨任以簡式審判程序進行本案之審理，是本案之證
    據調查，依刑事訴訟法第273條之2規定，自不受同法第159
    條第1項、第161條之2、第161條之3、第163條之1及第164條
    至第170條規定之限制，合先敘明。
貳、實體方面：
一、認定犯罪事實所憑之證據及理由：
    上揭事實，業據被告陳泰豪於警詢、偵訊及本院準備程序及
    審理時坦承不諱（警910卷第109至114、115至117、119至12
    3頁，偵4513卷第13至15頁，警9201卷第4至7頁，本院卷二
    第7至34、37至79頁，本院卷三第82、83、123頁），核與共
    同被告游弈學於警詢、偵訊及本院準備程序及審理時所述大
    致相符（警910卷第139至144頁，警277卷一第59至65、79至
    82頁，警666卷第5至10頁，警2418卷第3至6頁，警3304卷第
    1至3頁，核交2376卷第18至20頁，偵4513卷第21至23、71至
    77、113至125頁，偵1793卷第61至63、65頁，偵11099卷第1
    1至18、93至95頁，偵6351卷第115至121頁，偵7862卷第89
    至91頁，警9201卷第8至11頁，本院卷一第177至201頁，本
    院卷二第10至34、151至198頁），且與證人陳品宏、李佳錠
    、黃景裕於警詢之證述大致相符（警910卷第15至17頁，警2
    77卷一第153至155、164至165、195至197頁，警9201卷第19
    至21頁），並有如附表二編號1至6「證據出處」所示之卷證
    、雲林縣警察局斗南分局扣押筆錄及扣押物品目錄表2份、
    數位證物搜索及勘察採證同意書2紙、共同被告游弈學手機
    相片、被告與共同被告間Line對話紀錄24張、被告手機相片
    、車輛詳細資料報表及照片各1份、證人即人頭帳戶陳品宏
    之內政部警政署反詐騙案件紀錄表1份、臺中市政府警察局
    霧峰分局十九甲派出所受理各類案件紀錄表、刑事案件報案
    三聯單影本各1份、統一超商于滿門市監視器翻拍畫面3張、
    監視器翻拍畫面3張、手機截圖、7-11貨態查詢系統、統一
    超商交貨便服務單、證人陳品宏使用通訊軟體LINE與詐騙集
    團間之對話紀錄22張、證人即人頭帳戶李佳錠之雲林縣警察
    局斗南分局扣押筆錄及扣押物品目錄表1份、統一超商交貨
    便服務單、證人李佳錠帳戶APP查看交易明細、郵局帳戶明
    細1份、證人即人頭帳戶黃景裕之網路借貸廣告翻拍照片1張
    、統一超商交貨便服務單（警910卷第11、13、19、21至23
    、27、29至33、145至149、153至157、161、163頁，警277
    卷一第12至17、38至50、57至58、67至72、93至114、118至
    140、156至163、166至168、170至171、199、200頁，警277
    卷二第367、368頁）在卷可稽，足認被告之任意性自白與事
    實相符，堪以採信。從而，本案事證明確，被告犯行堪以認
    定，應依法論科。
二、論罪科刑：
  ㈠按刑法上之幫助犯，係指以幫助他人犯罪之意思，對於他人
    犯罪資以助力，使之易於實行或完成犯罪，而未參與實行犯
    罪構成要件之行為者而言，亦即幫助犯必以幫助他人犯罪之
    意思而參與犯罪，其所參與者，又為犯罪構成要件以外之行
    為，始克當之；又所謂以幫助他人犯罪之意思而參與者，係
    指其參與之原因，僅在助成他人犯罪之實現者；另所稱參與
    犯罪構成要件以外之行為者，係指其所參與者非直接構成犯
    罪事實之內容或一部，而僅係助成他人犯罪事實實現之行為
    。所謂「犯意變更」，係指行為人在著手實行犯罪行為之前
    或行為繼續中，就同一被害客體，改變或提昇原來之犯意，
    在另一新犯意支配下而實行其他犯罪行為，按重行為吸收輕
    行為之法理，應依其中較重犯意所實行之犯罪行為整體評價
    為一罪。
  ㈡本件被告為共同被告游弈學領取附表一編號1至2所示包裹，
    再交與共同被告游弈學，以供共同被告游弈學及本案詐欺集
    團成員作為提領被害人遭詐騙之款項，業經本院認定如前，
    則被告於領取包裹時未參與犯罪構成要件之行為，而僅係代
    收轉交，顯係基於幫助他人詐取財物、幫助洗錢之犯意所為
    ，屬刑法詐欺取財罪、洗錢罪構成要件以外之行為。是核被
    告就附表一編號1、2所為，均係犯刑法第30條第1項前段、
    洗錢防制法第14條第1項之幫助洗錢罪，及刑法第30條第1項
    前段、第339條之4第1項第2款幫助三人以上犯詐欺取財罪。
    另起訴書雖漏未記載刑法第30條第1項前段、洗錢防制法第1
    4條第1項之幫助洗錢罪，惟於起訴書犯罪事實已敘及幫助加
    重詐欺之事實，且與已經起訴經認定有罪部分有想像競合犯
    之裁判上一罪關係，本院亦當庭告知此部分條文，亦應併予
    審理。
  ㈢被告原以幫助詐欺之犯意而領取附表一編號3之包裹供詐欺集
    團使用，幫助共同被告游弈學提領附表二編號2、3、4告訴
    人葉馨文、陳智豪、徐陳鈺如之款項（卷內資料尚無從佐以
    被告領取包裹時即係基於正犯之意思），嗣聽從共同被告游
    弈學之指示，被告乃犯意昇高，而參與詐欺集團擔任提款工
    作（俗稱車手）1次，應從變更後之加重詐欺犯意論罪，幫
    助詐欺取財行為，當然吸收於加重詐欺取財行為之內。
  ㈣被告參與由共同被告游弈學及其他不詳成員組成之詐欺集團
    ，與詐欺集團成員共同詐騙告訴人之首次犯行，以最先繫屬
    於法院之案件中首次加重詐欺犯行論罪，本案為被告參與該
    詐欺集團最先繫屬於法院之案件，有臺灣高等法院被告前案
    紀錄表在卷可參，則應以本案中首次加重詐欺犯行論以參與
    犯罪組織罪，而本案被告所犯首次加重詐欺犯行，為附表二
    編號2-2所示詐欺告訴人葉馨文犯行，核被告就附表一編號3
    、附表二編號2-2所為，係犯刑法第339條之4第1項第2款之
    加重詐欺取財罪、洗錢防制法第14條第1項之洗錢罪、組織
    犯罪防制條例第3條第1項後段之參與犯罪組織罪。
　㈤被告就上開附表一編號3、附表二編號2-2之加重詐欺取財犯
    行，與共同被告游弈學及所屬詐欺集團真實姓名年籍不詳成
    年人間，有犯意聯絡及行為分擔，為共同正犯。　
  ㈥被告領取包裹3次各係以一行為幫助詐欺集團遂行加重詐欺取
    財、洗錢犯行，侵害附表二所示告訴人及被害人等人之財產
    法益，附表一編號1至3乃以一行為觸犯數罪名，為同種想像
    競合犯；被告就附表一編號1、2所示犯行，各次犯行所犯幫
    助三人以上共同詐欺取財罪、幫助洗錢罪間，有實行行為局
    部同一之情形，均為想像競合犯，應分別依刑法第55條規定
    從一重之幫助犯三人以上共同詐欺取財罪處斷；被告於附表
    一編號3、附表二編號2-2所犯參與犯罪組織罪、三人以上共
    同詐欺取財罪、洗錢罪，應依刑法第55條規定論以想像競合
    犯，從一重之三人以上共同詐欺取財罪處斷。
  ㈦被告於附表一編號1、2及附表一編號3（含附表二編號2-2）
    所為前後3次犯行，均犯意各別，行為互殊，應予分論併罰
    。
  ㈧被告就附表一編號1、2係對正犯資以助力而實施犯罪構成要
    件以外之行為，均為幫助犯，被告就附表一編號1、2所犯上
    開2罪均應依刑法第30條第2項之規定，均按正犯之刑減輕之
    。又按想像競合犯之處斷刑，本質上係「刑之合併」。其所
    謂從一重處斷，乃將想像競合犯組成之評價上數罪，合併為
    科刑一罪，其所對應之刑罰，亦合併其評價上數罪之數法定
    刑，而為一個處斷刑。易言之，想像競合犯侵害數法益者皆
    成立犯罪，論罪時必須輕、重罪併舉論述，同時宣告所犯各
    罪名，包括各罪有無加重、減免其刑之情形，亦應說明論列
    ，量刑時併衡酌輕罪部分量刑事由，評價始為充足，然後依
    刑法第55條前段規定「從一重處斷」，非謂對於其餘各罪可
    置而不論。因此，法院決定處斷刑時，雖以其中最重罪名之
    法定刑，做為裁量之準據，惟於裁量其輕重時，仍應將輕罪
    合併評價在內（最高法院108年度台上字第4405、4408號判
    決意旨）。按洗錢防制法第16條第2項規定：「犯前2條之罪
    ，在偵查或審判中自白者，減輕其刑。」是被告於本院審理
    時均自白幫助洗錢、洗錢犯行，合於洗錢防制法第16條第2
    項規定，原應對被告減輕其刑，雖其所犯幫助洗錢、洗錢罪
    係屬想像競合犯其中之輕罪，惟參諸上開說明，本院於後述
    量刑時仍將一併衡酌該部分減刑事由，附此敘明。
  ㈨爰審酌被告對於詐騙集團利用人頭帳戶實行詐欺取財並掩飾
    、隱匿詐欺犯罪所得去向有所預見，竟仍恣意代領遞送本案
    包裹內之帳戶資料並交付予共同被告游弈學而供幫助犯罪使
    用，並將告訴人葉馨文所匯款項領出再匯給不詳集團成員，
    使詐欺集團成員得以逃避犯罪之查緝，嚴重擾亂金融交易秩
    序且影響社會正常交易安全，被告所為不啻助長詐欺犯罪風
    氣並造成告訴人6人受有財產損害，同時增加告訴人6人尋求
    救濟困難而迄今未獲賠償，實有不該，並考量被告參與犯罪
    之情節輕重，及被告坦承犯行之犯後態度，兼衡被告自陳高
    中肄業之智識程度，未婚、無子女，另案入監前以工為業，
    月薪約5、6萬元，與家人同住，無恆產、無負債之家庭經濟
    狀況，暨被告之犯罪動機、目的、手段、犯罪所生損害、素
    行及被告、告訴人、被害人之量刑意見（本院卷三第21、22
    、31、33、124頁）等一切情狀，分別量處如主文所示之刑
    。斟酌被告本案係於3日內所為，各犯罪手法雷同，為充分
    評價其犯行，綜此審酌刑罰之效益遞減，以此對應被告所為
    不法性而為一體之綜合評價，爰定其應執行之刑如主文所示
    。
三、按供犯罪所用、犯罪預備之物或犯罪所生之物，屬於犯罪行
    為人者，得沒收之；犯罪所得，屬於犯罪行為人者，沒收之
    ，於全部或一部不能沒收或不宜執行沒收時，追徵其價額，
    刑法第38條第2項前段、第38條之1第1項前段、第3項分別定
    有明文。又犯第14條之罪，其所移轉、變更、掩飾、隱匿、
    收受、取得、持有、使用之財物或財產上利益，沒收之，洗
    錢防制法第18條第1項前段固亦定有明文，而其立法理由係
    為沒收洗錢行為標的之財物或財產上利益，惟該條文並未規
    定「不論屬於犯罪行為人與否」均沒收之，自仍以屬於犯罪
    行為人者為限，始應予以沒收。扣案OPPO廠牌行動電話1支
    （含門號0000000000號SIM卡1張），係被告所有並供其與共
    同被告游弈學聯絡而實行本案犯罪所用之物，為供被告犯罪
    所用之物，業據被告、共同被告游弈學於偵訊、警詢供述明
    確（偵5618號卷第41至49頁，警277號卷一第7至8、23至27
    頁），應依刑法第38條第2項規定宣告沒收。此外，依被告
    供稱：第一次領包裹獲取500元報酬，不記得108年7月1日領
    包裹之報酬數額，108年7月2日領包裹、領錢報酬為1,000元
    （本院卷二第15至17頁），被告、共同被告游弈學均不復記
    憶被告108年7月1日之報酬，依罪疑唯輕原則，認定為500元
    。從而，被告為本案犯行屬於被告之犯罪所得共計2,000元
    ，被告供稱：108年7月9日扣案之2000元為本案犯行之報酬
    等語（本院卷二第17頁），依刑法第38條之1第1項規定，予
    以宣告沒收。
四、不予宣告強制工作之說明：
  ㈠刑法第55條想像競合犯之規定，列在刑法總則編第七章「數
    罪併罰」內，所稱「一行為而觸犯數罪名」，依體系及文義
    解釋，可知行為人所犯數罪係成立實質競合，自應對行為人
    所犯各罪，均予評價，始屬適當。此與法規競合僅選擇其中
    最適宜之罪名，為實質上一罪，明顯有別。換言之，想像競
    合犯本質上為數罪，各罪所規定之刑罰、沒收及保安處分等
    相關法律效果，自應一併適用，否則將導致成立數罪之想像
    競合與成立一罪之法規競合，二者法律效果無分軒輊之失衡
    情形，自非立法者於制定刑法第55條時，所作之價值判斷及
    所欲實現之目的。
  ㈡刑罰評價對象，乃行為本身；想像競合犯係一行為觸犯數罪
    名，為避免對同一行為過度及重複評價，刑法第55條前段規
    定「從一重處斷」。又刑法第33條及第35條僅就刑罰之主刑
    ，定有輕重比較標準，因此上揭「從一重處斷」，僅限於「
    主刑」，法院應於較重罪名之法定刑度內，量處適當刑罰。
    至於輕罪罪名所規定之沒收及保安處分，因非屬「主刑」，
    故與刑法第55條從一重處斷之規定無關，自得一併宣告。依
    罪刑法定原則，指法律就個別犯罪之成立要件及法律效果，
    均應明確規定，俾使人民能事先預知其犯罪行為之處遇。有
    關參與犯罪組織罪和加重詐欺取財罪之構成要件與刑罰，均
    分別在組織犯罪防制條例及刑法中，而行為人以一行為觸犯
    組織犯罪防制條例第3條第1項後段之參與犯罪組織罪，及刑
    法第339條之4第1項各款之加重詐欺取財罪，於從一重之加
    重詐欺取財罪處斷而為科刑時，因所犯輕罪（參與犯罪組織
    罪）之刑罰以外之法律效果，即組織犯罪防制條例第3條第3
    項強制工作之規定，並未被重罪所吸收，仍應一併適用。此
    屬法律解釋範疇，並非對刑法第55條但書所為擴張解釋或類
    推適用，亦與不利類推禁止之罪刑法定原則或罪刑明確性原
    則無違。
  ㈢修正前組織犯罪防制條例，對發起、主持、操縱、指揮或參
    與集團性、常習性及脅迫性或暴力性犯罪組織者，應於刑後
    強制工作之規定，司法院釋字第528號解釋，指其不違憲；
    嗣該條例第2條第1項所稱之犯罪組織，經2次修正，已排除
    原有之「常習性」要件，另將實施詐欺手段之具有持續性或
    牟利性之有結構性組織，納入本條例適用範圍，並對參與犯
    罪組織之行為人，於第3條第1項後段但書規定「參與情節輕
    微者，得減輕或免除其刑」。惟同條第3項仍規定「應於刑
    之執行前，令入勞動場所，強制工作，其期間為3年」，而
    未依個案情節，區分行為人是否具有反社會的危險性及受教
    化矯治的必要性，一律宣付刑前強制工作3年。然則，衡諸
    該條例所規定之強制工作，性質上原係對於有犯罪習慣，或
    因遊蕩、懶惰成習而犯罪者，所為之處置，修正後該條例既
    已排除常習性要件，從而，本於法律合憲性解釋原則，依司
    法院釋字第471號關於行為人有無預防矯治其社會危險性之
    必要，及比例原則等與解釋意旨不相衝突之解釋方法，為目
    的性限縮，對犯該條例第3條第1項之參與犯罪組織罪者，視
    其行為之嚴重性、表現之危險性、對於未來行為之期待性，
    以及所採措施與預防矯治目的所需程度，於有預防矯治其社
    會危險性之必要，且符合比例原則之範圍內，由法院依該條
    例第3條第3項規定，一併宣告刑前強制工作（最高法院大法
    庭108年度台上大字第2306號裁定參照）。
  ㈣本件被告領取告訴人葉馨文受騙匯至人頭帳戶內款項1筆，在
    同屬詐欺集團成員間，僅屬聽命行事之一般成員，非下達行
    動指令、統籌該整體詐欺行動而居於核心指揮角色者，其行
    為之嚴重性與危險性非特別高，又被告為高中肄業，因思慮
    不周始參與集團從事詐欺犯罪，犯後對於領款1次並將之轉
    交其他集團成員收受等情節，坦承不諱，被告自承因另案入
    監前持續有正當工作，經此偵審程序，客觀上對於其未來之
    行為仍具有期待性，本院斟酌上揭情狀及強制工作措施所採
    取之預防矯治目的，認被告無宣告強制工作之必要，爰不對
    被告宣付強制工作。
據上論斷，應依刑事訴訟法第273條之1第1項、第299條第1項前
段，組織犯罪防制條例第3條第1項後段，洗錢防制法第14條第1
項、第16條第2項，刑法第11條、第28條、第30條、第339條之4
第1項第2款、第55條前段、第51條第5款、第38條第2項前段、第
38條之1第1項前段，刑法施行法第1條之1第1項，判決如主文。
本案經檢察官江金星、段可芳提起公訴，檢察官林豐正到庭執行
職務。
中　　華　　民　　國　　110 　年　　7 　　月　　30　　日
                  刑事第三庭  法  官  張恂嘉
以上正本證明與原本無異。
如不服本判決應於收受判決後20日內向本院提出上訴書狀，並應
敘述具體理由；其未敘述上訴理由者，應於上訴期間屆滿後20 
日內向本院補提理由書（均須按他造當事人之人數附繕本）。「
切勿逕送上級法院」。
告訴人或被害人如對於本判決不服者，應具備理由請求檢察官上
訴，其上訴期間之計算係以檢察官收受判決正本之日期為準。
                              書記官  洪青霜
中　　華　　民　　國　　110 　年　　7 　　月　　30　　日
附錄本案論罪科刑法條全文：
中華民國刑法第339條之4
犯第三百三十九條詐欺罪而有下列情形之一者，處一年以上七年
以下有期徒刑，得併科一百萬元以下罰金：
一、冒用政府機關或公務員名義犯之。
二、三人以上共同犯之。
三、以廣播電視、電子通訊、網際網路或其他媒體等傳播工具，
    對公眾散布而犯之。
前項之未遂犯罰之。

洗錢防制法第14條
有第二條各款所列洗錢行為者，處七年以下有期徒刑，併科新臺
幣五百萬元以下罰金。
前項之未遂犯罰之。
前二項情形，不得科以超過其特定犯罪所定最重本刑之刑。

組織犯罪防制條例第3條第1項
發起、主持、操縱或指揮犯罪組織者，處三年以上十年以下有期
徒刑，得併科新臺幣一億元以下罰金；參與者，處六月以上五年
以下有期徒刑，得併科新臺幣一千萬元以下罰金。但參與情節輕
微者，得減輕或免除其刑。
附表一-陳泰豪領取包裹部分
編號 門市名稱 門市地點 領取時間 人頭帳戶之提款卡 1 統一超商-于滿門市 雲林縣○○鎮○○路0段000號 108年6月24日2時20分 華南銀行000-000000000000帳號(戶名：陳品宏) 2 統一超商-成苑門市 雲林縣○○市○○路000號 108年7月1日某時 郵局000-00000000000000帳號(戶名：李佳錠) 3 統一超商-景雄門市 雲林縣○○市○○里○○路000號 108年7月2日13時58分許 一、彰化銀行000-00000000000000(戶名黃景裕) 二、郵局000-00 000000000000帳號(戶名：黃景裕) 
附表二：陳泰豪領取包裹內人頭帳戶相關之被害人附表 
編號 告訴 人、被害人 詐騙方式 告訴人匯款時間 存入之人頭帳戶 匯款金額 提領時間 提領地點 提領金額(新臺幣) 證據出處 1 高婉柔(提告) 於108年（檢察官當庭更正）6月20日中午12時29分許，詐欺集團成員「華哥」告知告訴人：需先提供擔保始能放款。嗣要求告訴人依指示匯款。 一、 108年6月24日16時4分10秒 二、 108年6月24日16時41分24秒（檢察官當庭更正） 三、 108年6月24日17時25分51秒 華南銀行000-000000000000帳號(戶名：陳品宏) 一、 25,000元 二、 25,000元 三、 25,000元 108年6月24日16時18至19分33秒 雲林縣○○鎮○○路000號（京城銀行西螺分行） 提領2次各為20,005、9,005元(其中5元為手續費) ⒈證人高婉柔於警詢之證述（警910卷第53至57頁） ⒉花蓮縣警察局新城分局嘉里派出所受理各類案件紀錄表、刑事案件報案三聯單、詐騙帳戶通報警示簡便格式表影本各1份（警910卷第59至61、67頁） ⒊金融機構協助受詐騙民眾通知疑似警示帳戶通報單影本1紙（警910卷第69頁） ⒋內政部警政署反詐騙案件紀錄表（警910卷第63頁） ⒌與「華哥」Line對話紀錄3張（警910卷第71至75頁） ⒍華南商業銀行股份有限公司總行108年9月27日營清字第1080077896號函及所附資料1份（偵5691卷第21至26頁） ⒎華南商業銀行股份有限公司108年9月24日營清字第1080077514號函及所附資料（警277卷一第143至146頁） ⒏華南商業銀行股份有限公司108年10月28日營清字第1080080267號函及所附資料（偵6351卷第37至41頁） ⒐被告提款之監視器畫面（警666號卷第43至49頁） ⒑被告游弈學提款之監視器畫面（警277號卷一第63頁，警2418號卷第17頁，偵5691卷第53頁）       108年6月24日17時10至12分14秒（檢察官當庭更正） 雲林縣○○市○○路00號（郵局） 提領2次各為20,005、15,005元(其中5元為手續費)        108年6月24日18時10分55秒至11分52秒 雲林縣○○鎮○○路000號(斗南鎮公所) 提領2次各為20,005、5,005元(其中5元為手續費)  2 2-1          2-2 葉馨文(提告) 於108年7月1日10時許，詐欺集團成員佯為放貸業者，告知告訴人：需支付代辦費始能放款。嗣要求告訴人依指示匯款。 一、 108年7月1日12時35分許 二、 108年7月2日15時14分51秒  一、 郵局000-00000000000000帳號(戶名：李佳錠) 一、 15,000元  108年7月1日13時9分31秒 雲林縣○○市○○路000號(斗六市農會鎮南分部) 15,005元(其中5元為手續費) ⒈證人葉馨文警詢中證述（警277卷二第300至303頁，警9201卷第23至25頁） ⒉中華郵政股份有限公司高雄郵局109年2月7日高營字第1091800179號函及所附無摺存款交易憑證1份（警277卷一第184至185頁） ⒊被告游弈學提款之監視器畫面（警277號卷一第80、83、84頁） ⒋中華郵政股份有限公司高雄郵局108年12月9日高營字第1081801954號函及所附資料1份（警277卷一第175至177頁）  ⒌ 匯款明細表2紙（警9201卷第26頁，警277卷二第304頁） ⒍中華郵政股份有限公司彰化郵局108年9月25日彰營字第1080012733號函及所附資料1份（警9201卷第38至40頁） ⒎中華郵政股份有限公司彰化郵局109年5月22日彰營字第109180227號函及附件（警9201卷第41至46頁）     二、 郵局000-00000000000000帳號(戶名：黃景裕) （起訴書附表一編號7僅記載告訴人匯款，本院補記載被告陳泰豪、游弈學2人提領） 二、 15,000元 108年7月2日15時23分許 雲林縣○○市○○路00號（郵局） （陳泰豪、游弈學）  15,000元  3 陳智豪(提告) 詐欺集團成員於網路平台旋轉拍賣上，以帳號「ryankkoo」佯裝販售Switch主機1台，告訴人下單後依指示匯款。 108年7月3日13時9分 彰化銀行000-00000000000000(戶名黃景裕) 6,800元 108年7月3日13時28分4秒 彰化縣○○市○○路0段000號(華南銀行員林分行) 16,005元(其中5元為手續費，其中6,800元為被害人所匯) ⒈證人陳志豪警詢中證述（偵11099卷第46至47頁） ⒉游弈學提領畫面（偵11099號卷第39頁，偵7862號卷第41頁） ⒊彰化商業銀行鹿港分行108年10月9月彰鹿字第1080000135號函及所附資料1份（警277卷一第203至208頁）　 ⒋彰化銀行交易明細查詢資料1份（偵7862卷第45至46頁；偵11099卷第43至44頁） ⒌臺北市政府警察局大安分局和平東路派出所陳報單、受理刑事案件報案三聯單、各類案件紀錄表、詐騙帳戶通報警示簡便格式表影本各1份（偵11099卷第45、48至51頁） ⒍內政部警政署反詐騙諮詢專線紀錄表影本1份（偵11099卷第50、52頁） ⒎國泰世華交易明細單影本1紙（偵11099卷第53頁） ⒏陳智豪郵政儲金金融卡影本（偵11099卷第54頁） 4 徐陳鈺如(提告) 詐欺集團成員於購物平台Carousell上，以帳號「ryankkoo」佯裝販賣Airpods2主機1台，告訴人下單後依指示匯款。 108年7月3日14時44分5秒 彰化銀行000-00000000000000(戶名黃景裕) 3,800元 108年7月3日16時51分34秒 彰化縣○○市○○路0段000號(土地銀行員林分行) 4,005元(其中5元為手續費，其中3,800元為被害人所匯) ⒈證人徐陳鈺如警詢中證述（偵11099卷第62至63頁） ⒉游弈學提領畫面（偵11099號卷第39頁，偵7862號卷第41頁） ⒊彰化銀行交易明細單影本1紙（偵11099卷第67頁） ⒋與「ryankkoo」交易對話手機截圖21張（偵11099卷第69至79頁） ⒌臺中市政府警察局烏日分局烏日派出所陳報單、受理各類案件紀錄表、詐騙帳戶通報警示簡便格式表、刑事案件報案三聯單影本各1份（偵11099卷第57至58、61、64頁） ⒍內政部警政署反詐騙案件紀錄表影本1份（偵11099卷第59至60頁） ⒎彰化商業銀行鹿港分行108年10月9月彰鹿字第1080000135號函及所附資料1份（警277卷一第203至208頁） ⒏彰化銀行交易明細查詢資料1份（偵7862卷第45至46頁；偵11099卷第43至44頁） 5 黃淑珍(未提告) 於108年7月1日11時許，詐欺集團不詳成員佯為被害人之友人，向被害人借款。嗣要求被害人依指示匯款。 108年7月1日14時36分許 郵局000-00000000000000(戶名：李佳錠) 50,000元 108年7月1日14時51分22秒 雲林林內鄉中正路332號（林內郵局） 50,000元 ⒈證人黃淑珍警詢中證述（警277卷二第316至318頁） ⒉中華郵政股份有限公司臺南郵局109年1月3日南營字第1091800008號函及所附無摺存款交易憑證（警277卷一第186至187頁） ⒊中華郵政股份有限公司高雄郵局108年12月9日高營字第1081801954號函及所附資料1份（警277卷一第175至177頁） ⒋被告游弈學提款之監視器畫面（警277號卷一第81、85、86頁） 6 陳力宏(未提告) 詐欺集團成員Line暱稱為「金融規畫輕鬆貸」之成員聯絡，向被害人訛稱需先支付頭期款5,000元，始能放款50,000元。嗣要求被害人依指示匯款。被害人遂借用證人蔡顯鈞所有金門縣信用合作社帳戶，先存入現金至上開帳戶，再依指示匯款至郵局人頭帳戶。 108年7月2日11時58分許 郵局000-00000000000000(戶名：李佳錠) 5,000元    ⒈有限責任金門縣信用合作社108年12月27日金信業字第1080000646號函及所附資料（警277卷一第190至194頁） ⒉證人陳力宏警詢中證述（警277卷二第323至326頁） ⒊證人蔡顯鈞警詢中證述（警277卷二第327至329頁） ⒋中華郵政股份有限公司高雄郵局108年12月9日高營字第1081801954號函及所附資料1份（警277卷一第175至177頁）